
В файле `vgsales.csv` сохранены данные по продажам видео-игр, собранные с сайта [vgchartz.com](http://www.vgchartz.com/). 

## Показатели в файле

* `Rank`: ранг продажи;
* `Name`: название игры;
* `Platform`: платформа, для которой предназначена игра (PC, PS4, и. т. д.);
* `Year`: год выпуска игры;
* `Genre` - жанр игры;
* `Publisher` - компания, выпустившая игру;
* `NA_Sales` - число продаж в Северной Америке (в миллионах);
* `EU_Sales` - число продаж в Европе (в миллионах);
* `JP_Sales` - число продаж в Японии (в миллионах);
* `Other_Sales` - число продаж в остальных частях света/странах (в миллионах);
* `Global_Sales` - общее число продаж.

Подробнее про данные можно почитать на [странице](https://www.kaggle.com/gregorut/videogamesales) файла на Kaggle.

### Задача 1

Загрузите данные из файла `vgsales.csv` и сохраните их в датафрейм `games`.

```{r}
setwd("C:/Users/alimb/OneDrive/Рабочий стол/test")
games <- read.csv('vgsales.csv')
```


### Задача 2

Оставьте в датафрейме `games` только строки, которые соответствуют видео-играм с общим числом продаж не более 5 миллионов.

```{r}
library(tidyverse)

games <- games %>% filter(Global_Sales <= 5)
```


### Задача 3

Постройте гистограмму для показателя «общее число продаж», используя обновлённый датафрейм `games`. Измените цвет заливки гистограммы и цвет границ столбцов. Добавьте содержательные подписи на русском языке по осям `x` и `y`. Добавьте заголовок графика.

```{r}
hist(games$Global_Sales, col = 'deepskyblue1', border =  'darkorchid', xlab = 'Общее число продаж (в миллионах)', ylab = 'Количество', main = 'Global_Sales')
```


### Задача 4

Проинтерпретируйте полученную в задаче 3 гистограмму. В интерпретации укажите форму распределения (является ли оно симметричным или скошенным, если скошенным, то в какую сторону) и напишите, какие значения встречаются чаще, а какие реже.
```{r}
#Гистограмма показывает, что распределение общего числа продаж скошено вправо, так как большинство продаж сосредоточено в диапазоне от 0 до 2 миллионов. Чаще всего встречаются значения продаж от 0 до 1 миллиона, в то время как значения выше 3 миллионов встречаются гораздо реже.
```


### Задача 5

Добавьте на гистограмму из задачи 3 вертикальные линии, отчерчивающие среднее и медианное значение показателя соответственно. Линии должны быть разного цвета и начертания (сплошная линия, пунктирная, точечная, и так далее). Что можно сказать о различии между средним значением и медианным значением?
```{r}
hist(games$Global_Sales, col = 'deepskyblue1', border =  'darkorchid', xlab = 'Общее число продаж (в миллионах)', ylab = 'Количество', main = 'Global_Sales', breaks = 10)
abline(v = mean(games$Global_Sales), col = 'forestgreen', lty = 1, lwd = 4)
abline(v = median(games$Global_Sales), col = 'red', lty = 6, lwd = 4)
#Среднее значение продаж выше медианного, что указывает на положительное смещение. Это может свидетельствовать о наличии нескольких игр с очень высокими продажами, которые увеличивают среднее значение.
```


### Задача 6

Приведите ответ на следующий вопрос. В каких случаях использование различных начертаний линий может быть более рациональным, чем использование различных цветов?
```{r}
#Использование различных начертаний линий может быть более рациональным в ситуациях, когда цветовая палитра ограничена или когда график будет распечатан в черно-белом формате. Различные линии могут помочь различать данные, даже если цвета не видны.
```

### Задача 7

Постройте гистограммму для показателя «число продаж в Европе». Можно ли сказать, что распределение показателей «число продаж в Европе» и «общее число продаж» схожи? Приведите ответ на вопрос и обоснуйте свой ответ.
```{r}
hist(games$EU_Sales, col = 'yellow', main = 'EU_Sales', xlab = 'число продаж в Европе (в миллионах)', ylab = 'Количество')
#Распределение показателя «число продаж в Европе» также скошено вправо, как и распределение «общего числа продаж». Однако, число продаж в Европе, начиная от 1 миллиона встречаются гораздо реже. Такая же динамика встречается и в "общем числе продаж", но начинается она от 3-х миллионов. 
```


### Задача 8

Постройте столбчатую диаграмму для показателя «платформа, для которой предназначена игра». При необходимости выполните поворот подписей к столбцам. Какая платформа является наиболее популярной? Приведите ответ на вопрос.
```{r}
tab <- table(games$Platform)
barplot(tab, main = 'Platform', ylab = 'Количество', col = 'pink', las = 2, cex.names = 0.9)
abline(h = max(tab), col = 'green', lwd = 3, lty = 2)
#Как видно из диаграммы, наиболее популярными платформами для видео-игр являются: DS(2144) и PS2(2143)
```


### Задача 9

Измените цвета столбцов диаграммы из задачи 8 таким образом, чтобы последовательность из пяти разных цветов повторялась необходимое число раз (по числу столбцов). Добавьте название графика на русском языке.
```{r}
col_graph <- rep(c('yellow', 'blue', 'pink', 'red', 'orange'), 6)
col_res <- c(col_graph, 'yellow')

tab <- table(games$Platform)
barplot(tab, main = 'Платформы для видео-игр', ylab = 'Количество', col = col_res, las = 2, cex.names = 0.9)
abline(h = max(tab), col = 'green', lwd = 3, lty = 2)
```


### Задача 10

Скорректируйте вертикальную ось диаграммы из задачи 8 таким образом, чтобы максимальное указанное значение превышало высоту самого высокого столбца.  
```{r}
tab <- table(games$Platform)
barplot(tab, main = 'Platform', ylab = 'Количество', col = 'pink', las = 2, cex.names = 0.9, ylim = c(0, max(tab) + 500))
abline(h = max(tab), col = 'green', lwd = 3, lty = 2)
```

### Задача 11

Постройте круговую диаграмму для показателя «жанр игры». Измените цвета диаграммы таким образом, чтобы каждому жанру соответствовал уникальный цвет. Скорректируйте диаграмму таким образом, чтобы на самой диаграмме были указаны частоты в процентах, а в легенде графика — соответствие между цветами и жанрами. При необходимости, если диаграмма по-прежнему выглядит не очень презентабельно, внесите дополнительные изменения по своему усмотрению.
```{r}
tab_pie = table(games$Genre)
col_pie = rainbow(12)
prc <- round(tab_pie / sum(tab_pie) * 100,2)
prc <- paste0(prc, '%')
pie(tab_pie, col = col_pie, labels = prc, main = 'Genre')
legend(x = -2.2, y = -0.9, names(tab_pie), cex = 0.7, fill = col_pie, ncol = 6, bty = 'n')
```


### Задача 12

Постройте линейный график, который отражает динамику показателя «скорость скачивания файла в торрент-программе в мегабайтах в секунду» в течение случайно выбранной минуты. Значения этого показателя сохранены в векторе `torr_pace`. 

```{r}
torr_pace <- c(0.3, 0.6, 1.5, 1.7, 1.2, 0.8, 1.7, 1.8, 2.0, 2.5, 
               2.2, 2.7, 3.3, 3.1, 3.5, 3.0, 3.2, 3.3, 3.8, 4.0, 
               3.7, 3.9, 3.5, 3.3, 3.2, 2.8, 2.5, 2.2, 1.8, 1.5,
               1.4, 1.5, 1.2, 1.6, 1.8, 2.0, 2.2, 1.9, 1.8, 1.4,
               1.2, 1.0, 0.9, 0.8, 1.1, 1.2, 1.3, 1.0, 0.8, 0.7, 
               1.1, 1.3, 1.5, 1.7, 1.6, 1.8, 1.9, 2.0, 1.5, 1.1)
```

Отредактируйте график таким образом, чтобы по нему было удобно отслеживать изменения значений показателя (добавьте подписи, разлиновку, при необходимости сделайте деления по осям более детальными).

```{r}
plot(x = torr_pace, type = 'o', col = 'blue', pch = 16, 
     xlab = 'Время (секунды)', 
     ylab = 'Скорость скачивания (МБ/с)', 
     main = 'Динамика скорости скачивания файла в торрент-программе', 
     xaxt = 'n')
axis(1, at = 1:length(torr_pace), labels = 1:length(torr_pace))
grid(nx = 60, ny = NULL)

```

