## Задача 1

В переменной `belki` сохранено число очков у команды «Белки», а в переменной `strelki` сохранено число очков у команды «Стрелки» (создайте переменные и присвойте им значения по своему усмотрению).

```{r}
belki <- c(3,4,6,8,12,15,20,50)
strelki <- c(5,4,12,8,14,15,23,24)
```

Напишите код, который сравнивает значения переменных, а также:	

* если число очков у первой команды больше, чем у второй, выводит на экран сообщение «Победила команда БЕЛКИ!»;

* если число очков у второй команды больше, чем у первой, выводит на экран сообщение «Победила команда СТРЕЛКИ!»;

* если обе команды набрали одинаковое число очков, выводится сообщение «Победила дружба!».

```{r}
res1 <- belki == strelki
print(res1)

if (sum(belki) > sum(strelki)){
  print('Победила команда БЕЛКИ!')
} else if (sum(belki) < sum(strelki)){
  print('Победила команда СТРЕЛКИ!')
} else{
  print('Победила дружба!')  
}
```


### Задача 2

Дан вектор со значениями температуры воздуха 10 дней февраля:

```{r}
temp <- c(-8, -5, 0, 2, -6, -9, -8, -12, -11, -7)
```

Нормальная температура в феврале лежит в пределах от $-9,8$ до $-3,7^\circ$С.
 							
Напишите код, который выводит на экран температуру воздуха (каждый элемент вектора `temp`) и комментарий к нему:					

* если температура выше нормы, то «Температура выше нормы»; 
* если температура ниже нормы, то «Температура ниже нормы»;
* если температура в норме, то «Температура в норме».
```{r}

for (i in temp) {
  if (i > -3.7) {
    cat(i, 'Температура выше нормы\n')
  } else if (i < -9.8) {
    cat(i, 'Температура ниже нормы\n')
  } else {
    cat(i, 'Температура в норме\n')
  }
}
```
**Пример вывода на экран.** 2 Температура выше нормы			

## Задача 3

Напишите функцию `progress()`, которая:

* принимает на вход два числа: число сданных домашних заданий и общее число домашних заданий;
* возвращает процент выполненных домашних заданий, округлённый до второго знака после запятой.

```{r}
progress <- function(){
  sdan <- as.integer(readline('Число сданных домашних заданий: '))
  k <- as.integer(readline('Общее число домашних заданий: '))
  res <- round((sdan / k) * 100, 2)
  res
}

progress()
```


## Задача 4

Напишите функцию `assessment()`, которая:

* принимает на вход вектор прибыли (может содержать как положительные, так и отрицательные значения);
* возвращает вектор такой же длины, что и вектор на входе, из 0 и 1, где 0 соответствует отрицательным и нулевым значениям прибыли, а 1 — положительным значениям прибыли.					

В этой задаче необходимо использовать цикл `for`.

```{r}
assessment <- function(v){
  for (i in 1:length(v)){
    if (v[i] <= 0){
      v[i] <- 0
    } else{
      v[i] <- 1
    }
  }
  print(v)
}

assessment(c(-100, 150, 3500, 720, 0, -350))
```
**Пример**

На входе: `c(-100, 150, 3500, 720, 0, -350)`.

На выходе: `c(0, 1, 1, 1, 1, 0, 0)`.

## Задача 5

Решите предыдущую задачу без использования цикла, но с использованием функции `ifelse()`.
```{r}
help(ifelse)
```


**Подсказка.** Запросите *help* по этой функции и посмотрите, как она работает.	
```{r}
assessment <- function(v) {
  result <- ifelse(v > 0, 1, 0)
  result
}

print(assessment(c(-100, 150, 3500, 720, 0, -350)))
```


## Задача 6
Дан список с адресами (для простоты в списке только улицы):

```{r}
addrs <- list("Адрес: улица Высокая, дом 5", 
            "Адрес: ул. Речников, дом 10",
		"Адрес: Ул. Педагогическая, дом 12", 
		"Адрес: Улица Новая Басманная, дом 9")
```

Используя функции для работы со строками и функции для векторизованных операций, получите список `addrs_new` со строками такого вида (на примере первого адреса):

```
"Ул. Высокая, дом 5"
```
```{r}
zad6 <- function(adres){
  zres1 <- trimws(strsplit(adres, ':')[[1]][2])
  zres2 <- gsub('ица', '.', zres1)
  zres3 <- gsub('ул', 'Ул', zres2) 
  zres3
}

addrs_new <- lapply(addrs, zad6)
print(addrs_new)
```

**Примечание.** Если вы знакомы с регулярными выражениями для работы со строками, это замечательно, но их мы будем использовать позже, в рамках обработки данных средствами библиотеки `tidyverse`. В данном задании достаточно использовать функцию `gsub()` для замены. 

## Задача 7
Напишите функцию `my_median()`, которая принимает на вход числовой вектор и возвращает его медиану. Использовать готовые функции R для нахождения медианы и прочих характеристик, например `median()`, `summary()`, `fivenum()`, нельзя.

Медиана выборки (набора чисел) — такое значение, которое 50% значений выборки не превышают.

Существуют различные алгоритмы вычисления медианы, в этом задании предлагается следующий:

1. Упорядочить вектор по возрастанию.
2. Если число элементов нечётное, то медиана — элемент с индексом `(n+1)/2`, где `n` — длина вектора. Если число элементов чётное, то медиана — среднее арифметическое элементов с индексами `n/2` и `n/2 + 1`.

**Пример 1.** Вектор `c(3, 4, 9, 8, 2)`, медиана 4.

**Пример 2.** Вектор `c(6, 7, 2, 0, 9, 3)`, медиана 4,5.

**Подсказка.** Для проверки чётности числа можно использовать оператор %%, который вычисляет остаток от деления одного числа на другое:

```{r}
5 %% 2
```

```{r}
my_median <- function(x) {
  sorted_x <- sort(x)
  n <- length(sorted_x)
  if (n %% 2 == 1) {
    median_value <- sorted_x[(n + 1) / 2]
  } else {
    median_value <- (sorted_x[n / 2] + sorted_x[n / 2 + 1]) / 2
  }
  return(median_value)
}

print(my_median(c(3, 4, 9, 8, 2)))
print(my_median(c(6, 7, 2, 0, 9, 3)))
```

