
# Задачи

## Задача 1

Загрузите данные из файла `travel-times.csv` и сохраните их в датафрейм `travel`.
```{r}
setwd("C:/Users/alimb/OneDrive/Рабочий стол/test")
travel <- read.csv('travel-times.csv')
```


## Задача 2

Удалите из датафрейма `travel` столбец `Comments`.

```{r}
library(tidyverse)
travel <- travel %>% select(-`Comments`) 
```


## Задача 3

Замените в датафрейме `travel` все значения `""` и `"-"` на `NA`.

**Подсказка.** Пример кода для замены значения 99 на `NA`:

```
dat[dat == 99] <- NA
```
```{r}
travel[travel == ""] <- NA
travel[travel == "-"] <- NA
```


## Задача 4

Посчитайте количество ячеек с пропущенными значениями в датафрейме `travel`. Посчитайте количество строк, содержащих пропущенные значения, в датафрейме `travel`. Сравните результаты. Можно ли считать, что каждая строка содержит ровно одно пропущенное значение? Приведите ответ на вопрос в файле с домашним заданием.
```{r}
k_na_ch <- sum(is.na(travel))
k_na_row <- sum(!complete.cases(travel))

k_na_ch
k_na_row

#Да, можно считать, что каждая строка имеет ровно одно пропущеннок значение, т.к. число пропущенных ячеек равно числу пропущенных строк.
```


## Задача 5

Используя библиотеку `VIM`, постройте две визуализации для выявления закономерностей в пропущенных значениях. Проинтерпретируйте полученные результаты: определите, в каких столбцах встречаются пропущенные значения, поясните, наблюдаются ли какие-то закономерности в пропущенных значениях. Предложите возможные причины появления пропусков в данных. Приведите ответы на вопросы в файле с домашним заданием.
```{r}
library(VIM)

aggr(travel)
matrixplot(travel)

#Пропущенные значения встречаются в столбце: FuelEconomy.
#Возможные причины появления пропусков в данных в столбце FuelEconomy может быть связана:
# - Отсутствие данных о расходе топлива (не все автомобили могут предоставлять информацию о расходе топлива)
# - Использование другого вида топлива, например если это электроавтомобиль, то показания экономии топлива могут не показываться или вовсе быть не актуальными.
# - Проблемы с ПО авто из-за чего не фиксировались данные о расходе топлива
# - Водитель сам мог отключить показатель расхода топлива из-за чего данные не сохранились
```


## Задача 6

Вычислите среднее и медианное значение по столбцам, в которых встречаются пропущенные значения. Если среднее значение сильно отличается от медианного, заполните пропуски медианным значением по столбцу, если нет — средним значением по столбцу.
```{r}
travel <- travel %>% mutate(FuelEconomy = as.numeric(FuelEconomy))
mean_na <- mean(travel$FuelEconomy, na.rm = TRUE)
median_na <- median(travel$FuelEconomy, na.rm = TRUE)

travel$FuelEconomy <- ifelse(
  is.na(travel$FuelEconomy),
  ifelse(abs(mean_na - median_na) > 1e-5, 
         median_na, 
         mean_na),
  travel$FuelEconomy
)
```


## Задача 7

Загрузите данные из файла `melb_data.csv` и сохраните их в датафрейм `melb`.

```{r}
setwd("C:/Users/alimb/OneDrive/Рабочий стол/test")
melb <- read.csv('melb_data.csv')
```


## Задача 8

Используя библиотеку `VIM`, постройте две визуализации для выявления закономерностей в пропущенных значениях. Проинтерпретируйте полученные результаты: определите, в каких столбцах встречаются пропущенные значения, поясните, наблюдаются ли какие-то закономерности в пропущенных значениях. Предложите возможные причины появления пропусков в данных. Приведите ответы на вопросы в файле с домашним заданием.

```{r}
library(VIM)

aggr(melb)
matrixplot(melb)

#Пропущенные значения встречаются в столбцах: Car, BuildingArea, YearBuilt
#Чаще всего встречаются в одной строке два пропущенных столбца: BuildingArea, YearBuilt.Это может свидетельствовать о зависимости пропусков между этими столбцами
#Почти половина данных отсутствует в столбце YearBuilt
#Пропуски в Car встречаются независимо от других столбцов
#Возможные причины пропусков:
# - Пропуски в Car могут возникнуть, если информация о количестве машинных мест была несущественной или неизвестной на момент сбора данных
# - Отсутствие информации по YearBuilt и BuildingArea может быть связано с недоступностью исторических данных для старых объектов
```


## Задача 9

Заполните пропущенные значения в столбце `Car` с помощью метода, который берёт значение из ячейки над ячейкой с пропуском.

```{r}
melb <- melb %>% fill(Car, .direction = 'up')
```


## Задача 10

Заполните пропущенные значения в столбце `BuildingArea` средним значением по столбцу.
```{r}
melb <- melb %>% mutate(BuildingArea = ifelse(is.na(BuildingArea), mean(BuildingArea, na.rm = TRUE), BuildingArea))
```


## Задача 11

Заполните пропущенные значения в столбце `YearBuilt` медианным значением по столбцу.
```{r}
melb <- melb %>% mutate(YearBuilt = ifelse(is.na(YearBuilt), median(YearBuilt, na.rm = TRUE), YearBuilt))
```

