

## Описание данных

В этом задании вам предлагается поработать с файлом `flats.csv`, который содержит данные по ценам на квартиры в Москве.


Показатели в файле:

* `price`: цена квартиры, в тысячах долларов;
* `totsp`: общая площадь квартиры, в квадратных метрах;
* `livesp`: жилая площадь квартиры, в квадратных метрах;
* `kitsp`: площадь кухни, в квадратных метрах;
* `dist`: расстояние от центра, в километрах;
* `metrdist`: расстояние до метро, в минутах;
* `walk`: шаговая доступность до метро (1 — пешком до метро, 0 — на транспорте);
* `brick`: материал дома (1 — кирпичный, монолит ж/б, 0 — другой);
* `floor`: этаж (1 — этаж кроме первого и последнего, 0 — иначе).

Оригинальное описание файла можно прочитать на [странице](https://www.kaggle.com/hugoncosta/price-of-flats-in-moscow) датафрейма на платформе Kaggle. 

## Задача 1

Загрузите данные из файла `flats.csv` и сохраните их в датафрейм `flats`. Посмотрите на датафрейм — откройте его в отдельном окне RStudio.
```{r}
setwd("C:/Users/alimb/OneDrive/Рабочий стол/module_5")
flats <- read.csv('flats.csv')
```


## Задача 2

Выведите на экран первые и последние строки в датафрейме. Выведите информацию о типах столбцов в таблице («структуру» датафрейма). Проверьте, чтобы все столбцы с числовыми данными считались как числовые, а не текстовые.
```{r}
print(head(flats))
print(tail(flats))
print(str(flats))
```


## Задача 3

Выведите на экран сводные характеристики всех столбцов в датафрейме — описательные статистики. Ответьте на вопросы: наблюдаются ли серьёзные отличия в медианных и средних значениях показателей (один из признаков наличия аномальных наблюдений или выбросов)? Насколько велик разброс значений цен на квартиры, если мы сравним минимальное и максимальное значение? Есть ли в каком-нибудь показателе с содержательной точки зрения нетипичные значения (отрицательные цены и прочее)?
```{r}
print(summary(flats))

# 1)Наблюдаются ли серьёзные отличия в медианных и средних значениях показателей (один из признаков наличия аномальных наблюдений или выбросов? Cреднее значение для цены квартиры (127.5) больше медианного (115.0), что может указывать на наличие аномально высоких значений (выбросов). 2) Насколько велик разброс значений цен на квартиры, если мы сравним минимальное и максимальное значение? Цена за квартиру варьируется от 50 тысяч долларов до 730 тясяч долларов, что в 14,6 раз больше минимальной цены, поэтому разброс цен за квартиру веклик. 3)  Есть ли в каком-нибудь показателе с содержательной точки зрения нетипичные значения (отрицательные цены и прочее)? Нет, нетипичных значений не наблюдается.
```


## Задача 4

Используя базовые средства R, добавьте в датафрейм `flats` столбец `priceru`, содержащий значения цен на квартиры в тысячах рублей. Считайте, что один доллар равен примерно 78 рублям.
```{r}
flats$priceru <- flats$price * 78
print(flats)

```


## Задача 5

Сохраните максимальное значение цены на квартиру в тысячах рублей в переменную `pricemax`. Используя фильтрацию строк, выясните, какими характеристиками обладает самая дорогая (согласно имеющимся данным) квартира в Москве.
```{r}
pricemax <- max(flats$priceru)
print(pricemax)

over_price_info <- flats[flats$priceru == pricemax, ]
print(over_price_info)
```


## Задача 6

Сохраните минимальное значение цены на квартиру в тысячах рублей в переменную `pricemin`. Используя фильтрацию строк, выясните, какими характеристиками обладает самая дешёвая (согласно имеющимся данным) квартира в Москве.
```{r}
pricemin <- min(flats$priceru)
print(pricemin)

min_price_info <- flats[flats$priceru == pricemin, ]
print(min_price_info)
```


## Задача 7

Выберите из датафрейма `flats` строки, соответствующие квартирам, которые находятся в шаговой доступности от метро и с жилой площадью выше средней. Сохраните их в датафрейм `flats1`.

```{r}
flats1 <- flats[flats$walk == 1 & flats$livesp > median(flats$livesp), ]
print(flats1)
```


## Задача 8

Выберите из датафрейма `flats` строки, соответствующие квартирам, которые стоят либо менее 5 млн рублей, либо более 35 млн рублей. Сохраните их в датафрейм `flats2`.
```{r}
flats2 <- flats[flats$priceru * 1000 < 5000000 | flats$priceru * 1000 > 35000000, ]
print(flats2)
```


## Задача 9

Добавьте в датафрейм `flats` столбец `ratio`, который содержит отношение жилой площади квартиры к её общей площади.
```{r}
flats$ratio <- flats$livesp / flats$totsp
print(flats)
```


## Задача 10

Выберите из датафрейма `flats` строки, соответствующие квартирам со значением ratio более 0,8. Обязательно ли квартиры с большой долей жилой площади самые дорогие? Приведите код и ответ на вопрос.
```{r}
flats10 <- flats[flats$ratio > 0.8, ]
print(flats10)

#Обязательно ли квартиры с большой долей жилой площади самые дорогие? Нет, не обязательно.
```


## Задача 11

Выберите из датафрейма столбцы `totsp`, `livesp`, `kitsp` и сохраните их в датафрейм `space`. Переименуйте столбцы, присвоив им названия `total`, `live` и `kitchen`.
```{r}
space <- flats[ , c('totsp', 'livesp', 'kitsp')]
colnames(space) <- c('total', 'live', 'kitchen')
print(space)
```



