
## Задачи 

### Задача 1

Загрузите данные из файла `Cowles.csv` и сохраните их в датафрейм `psy`.

```{r}
setwd("C:/Users/alimb/OneDrive/Рабочий стол/test")
psy <- read.csv('Cowles.csv')
```


### Задача 2

Выведите описательные статистики по всем столбцам датафрейма `psy`. Проинтерпретируйте полученную выдачу.
```{r}
str(psy)
summary(psy)
#Данные содержат 1421 наблюдение и 5 переменных
#Распределение невротизма варьируется от 0 до 24. Медиана и среднее близки, что говорит о более-менее симметричном распределении.
#Распределение экстраверсии от 2 до 23. Среднее немного меньше медианы, что может указывать на наличие небольшого перекоса в сторону меньших значений.
```


### Задача 3

Используя библиотеку `ggplot2`, постройте гистограмму для уровня экстраверсии по шкале Айзенка. Сделайте шаг гистограммы равным стандартному отклонению визуализируемого показателя. Измените цвет заливки гистограммы, цвет границ столбцов. Добавьте содержательные подписи по осям и заголовок графика.

Проинтерпретируйте полученный график: сформулируйте, что можно сказать о форме распределения (симметричное, скошенное) и о самых распространённых значениях показателя.

**Подсказка:** стандартное отклонение показателя можно получить с помощью базовой функции `sd()`.
```{r}
library(tidyverse)

ggplot(psy, aes(x = extraversion)) +
  geom_histogram(binwidth = sd(psy$extraversion), fill = 'gold', color = 'darkblue') +
  labs(title = 'Уровень экстраверсии по шкале Айзенка', x = 'Экстраверсия', y = 'Количество') +
  theme_bw()

#Значения выше 20 и ниже 5 встречаются гораздо реже, что можно увидеть по низкой высоте столбцов на краях гистограммы
#Большинство участников имеют экстраверсию в пределах от 10 до 17. Пики гистограммы находятся в этом промежутке
#Распределение асимметричное и склонено вправо
```


### Задача 4

Используя библиотеку `ggplot2`, постройте графики плотности распределения для уровня невротизма с группировкой по полу респондента. Оба графика должны находиться в пределах одной картинки. Настройте прозрачность графиков, измените цвета заливки. Измените подписи в легенде таким образом, чтобы они были на русском языке.

Проинтерпретируйте полученный график: укажите, у кого в целом уровень невротизма выше, у мужчин или женщин.

```{r}
ggplot(psy, aes(x = neuroticism, group = sex, fill = sex)) +
  geom_density(alpha = 0.5) +
  scale_fill_manual(values = c('violet', 'green'), name = 'Пол', labels = c('Женщина', 'Мужчина')) + labs(title = 'Уровень невротизма по шкале личностного опросника Айзенка', x = 'Невротизм', y = 'Плотность')

#Уровень невротизма выше у женщин чем у мужчин
```


### Задача 5

Используя библиотеку `ggplot2`, постройте гистограммы для уровня экстраверсии с группировкой по индикатору участия в волонтёрских мероприятиях. Оба графика должны находиться в разных окнах-фасетках в пределах одной картинки. Сделайте шаг гистограмм равным двум. Измените цвета заливки так, чтобы графики были разного цвета. Измените все подписи на графике таким образом, чтобы они были на русском языке.
```{r}
label <- c('no' = 'Нет',
           'yes' = 'Да')

ggplot(psy, aes(x = extraversion, fill = volunteer)) + 
  geom_histogram(binwidth = 2) +
  facet_wrap(~ volunteer, labeller = as_labeller(label)) +
  scale_fill_manual(values = c('red', 'green'), 
                    name = 'Участие в волонтёрских мероприятиях', 
                    labels = c('Нет', 'Да')) +
  labs(x = "Уровень экстраверсии", 
       y = "Частота", 
       title = "Гистограммы уровня экстраверсии по участию в волонтёрских мероприятиях")

```


### Задача 6

Используя библиотеку `ggplot2`, постройте столбчатую диаграмму, которая показывает, сколько респондентов мужского и женского пола принимало участие в опросе. Измените цвета заливки столбцов, выбрав цветовую палитру R по своему усмотрению.
Проинтерпретируйте полученный график: укажите, кого больше среди респондентов, мужчин или женщин.
```{r}
psy$sex <- as.factor(psy$sex)

ggplot(psy, aes(x = sex, fill = sex)) +
  geom_bar() +
  scale_fill_viridis_d(option = 'G')

#Больше всего среди респондентов: женщин
```

### Задача 7

Используя библиотеку `ggplot2`, постройте круговую диаграмму, которая показывает, какая доля респондентов принимает участие в волонтёрских мероприятиях. Измените цвета заливки секторов, выбрав цветовую палитру R по своему усмотрению.

Проинтерпретируйте полученный график: укажите, кого больше среди респондентов, волонтёров или неволонтёров.
```{r}
ggplot(psy, aes(x = factor(1), y = volunteer, fill = volunteer)) +
  geom_bar(stat = 'identity', width = 1) +
  coord_polar('y') +
  scale_fill_viridis_d(option = 'E')

#Среди респондентов больше всего: волонтеров (жёлтая часть занимает большую долю круга)
```


### Задача 8

Загрузите данные из файла `Crimes.csv` и сохраните их в датафрейм `crimes`.

```{r}
setwd("C:/Users/alimb/OneDrive/Рабочий стол/test")
crimes <- read.csv('Crimes.csv')
```


### Задача 9

Используя возможности библиотеки `tidyverse`, сохраните в датафрейм `states_an` строки, соответствующие штатам Калифорния, Флорида, Айова (California, Florida, Iowa).
```{r}
states_an <- crimes %>% filter(state %in% c('California', 'Florida', 'Iowa'))
```


### Задача 10

Используя библиотеку `ggplot2` и данные из датафрейма `states_an`, постройте линейные графики, которые отражают динамику числа краж по годам в штатах Калифорния, Флорида и Айова. Сделайте так, чтобы линии, соответствующие разным штатам, имели разные начертания (сплошная линия, пунктирная линия и так далее).
```{r}
ggplot(states_an, aes(x = year, y = robbery, group = state, color = state)) +
  geom_line(aes(linetype = state))
```


### Задача 11

Используя библиотеку `ggplot2` и данные из датафрейма `crimes`, постройте диаграмму рассеивания, которая отражает связь между числом краж и числом заключённых в тюрьму. 

Проинтерпретируйте полученный график: можно ли считать, что чем больше число заключённых в тюрьму, тем меньше краж?
```{r}
ggplot(crimes, aes(x = robbery, y = prisoners)) +
  geom_point()
#На графике видно, что с увеличением числа заключённых нет чёткой тенденции к снижению числа краж. Данные распределены без явной зависимости, и точки разбросаны по всей плоскости
```

