
## Задача 1

Загрузите данные из файла `winemag-data.csv` и сохраните их в датафрейм `wine`.
```{r}
setwd("C:/Users/alimb/OneDrive/Рабочий стол/test")
wine <- read.csv('winemag-data.csv')
```


## Задача 2

Выберите строки, которые соответствуют винам, произведённым во Франции, и сохраните их в датафрейм `wine_fr`.
```{r}
library(tidyverse)

wine_fr <- wine %>% filter(country == 'France')
```


## Задача 3

Используя библиотеку `plotly` и датафрейм `wine_fr`, постройте диаграмму рассеивания, которая показывала бы связь между количеством баллов, поставленных вину экспертом, и стоимостью бутылки этого вина. Измените цвет и размер точек, добавьте содержательные подписи по осям и заголовок графика.
```{r}
library(plotly)

zadacha_3 <- plot_ly(data = wine_fr, 
                     x = ~points, 
                     y = ~price, 
                     type = 'scatter', 
                     mode = 'markers',  
                     marker = list(color = 'green', size = 5)) %>%
  layout(title = 'Связь между кол-ом баллов и стоимостью бутылки',
         xaxis = list(title = 'Кол-во баллов'),
         yaxis = list(title = 'Стоимость бутылки'))

zadacha_3

```


## Задача 4

На основе диаграммы рассеивания из задачи 3 постройте другую диаграмму рассеивания — такую, где цвет точки зависит от провинции, в которой было произведено вино. Измените цветовую палитру (выберите на своё усмотрение).
```{r}
zadacha_4 <- plot_ly(data = wine_fr, x = ~points, y = ~price, type = 'scatter', 
                     mode = 'markers', color = ~province, colors = "Paired")
zadacha_4
```


## Задача 5

Сохраните в датафрейм `wine_90plus` строки, которые соответствуют винам из Италии, Испании и Франции, набравшим более 90 баллов по оценкам экспертов.
```{r}
filter_country <- c('Italy', 'Spain', 'France')
wine_90plus <- wine %>% filter(country %in% filter_country & points > 90)
```


## Задача 6

Используя библиотеку `plotly` и датафрейм `wine90_plus`, постройте интерактивную визуализацию, которая включает следующие элементы:

* выпадающее меню с выбором страны происхождения вина (Италия, Испания, Франция);
* выпадающее меню с выбором цвета заливки гистограммы (любые пять цветов на выбор);
* гистограмму для стоимости бутылки вина в той стране, которую выбрал пользователь.

Гистограмма должна строиться по той части датафрейма, которая соответствует определённой стране. 

**Подсказка:** удобнее всего создать три разных датафрейма (для вин Италии, Испании и Франции), а затем воспользоваться аргументом `data` в функции `add_trace()`.

```{r}
wine_90_Italy <- wine_90plus %>% filter(country == 'Italy')
wine_90_Spain <- wine_90plus %>% filter(country == 'Spain')
wine_90_France <- wine_90plus %>% filter(country == 'France')

zadacha_6 <- plot_ly(data = wine_90_Italy, x = ~price, type = 'histogram', name = 'Price in Italy')
zadacha_6 <- zadacha_6 %>% add_trace(data = wine_90_Spain, x = ~price, name = 'Price in Spain', visible = FALSE)
zadacha_6 <- zadacha_6 %>% add_trace(data = wine_90_France, x = ~price, name = 'Price in France', visible = FALSE)

zadacha_6 <- zadacha_6 %>% layout(
  title = "<b>The price of wine</b>",
  updatemenus = list(
    list(
      x = -0.5,
      y = 1,
      buttons = list(
        list(method = "restyle",
             args = list("visible", list(TRUE, FALSE, FALSE)),
             label = "Italy"),
        list(method = "restyle",
             args = list("visible", list(FALSE, TRUE, FALSE)),
             label = "Spain"),
        list(method = "restyle",
             args = list("visible", list(FALSE, FALSE, TRUE)),
             label = "France"))),
    list(
      x = -0.5,
      y = 0.9,
      buttons = list(
        list(method = "restyle",
             args = list("marker.color", "blue"),
             label = "Blue"),
        list(method = "restyle",
             args = list("marker.color", "pink"),
             label = "Pink"),
        list(method = "restyle",
             args = list("marker.color", "gold"),
             label = "Gold"),
        list(method = "restyle",
             args = list("marker.color", "green"),
             label = "Green"),
        list(method = "restyle",
             args = list("marker.color", "red"),
             label = "Red")))))
zadacha_6
```

