

# Задачи

*Операции в задачах 2–10 должны быть выполнены с помощью функций из системы библиотек `tidyverse`.*

## Задача 1

Загрузите данные из файла `beasts.csv` в R в датафрейм `beasts`. При необходимости выберите подходящий разделитель столбцов и десятичный разделитель. Проверьте, что все столбцы имеют корректные типы, запросив структуру датафрейма.

```{r}
setwd("C:/Users/alimb/OneDrive/Рабочий стол/test")
beasts <- read.csv('beasts.csv')
str(beasts)
```


## Задача 2

Добавьте в датафрейм beasts столбец `Dragon`, состоящий из 0 и 1, где 1 соответствует драконам (значение `Dragon` в `Class`).
```{r}
library(tidyverse)

beasts <- beasts %>% mutate(Dragon = ifelse(beasts$Class == 'Dragon', 1, 0))
```


## Задача 3

Добавьте в датафрейм beasts столбец `LogSize`, содержащий натуральные логарифмы размера зверя.

```{r}
beasts <- beasts %>% mutate(LogSize = log(Size))
```


## Задача 4

Добавьте в датафрейм `beasts` столбец `Danger` со следующими значениями:

* `High`: если класс Министерства Магии равен 4 или 5 (`XXXX` или `XXXXX`);
* `Medium`: если класс Министерства Магии равен 3 (`XXX`);
* `Low`: если класс Министерства Магии равен 1 или 2 (`X` и `XX`).

**Подсказка.** Можно несколько раз применить функцию `ifelse()` или написать свою функцию для преобразований.

```{r}
beasts <- beasts %>% mutate(Danger = ifelse(beasts$Classification %in% c('XXXX', 'XXXXX'), 'High',
                                 ifelse(beasts$Classification == 'XXX', 'Medium', 'Low')))
```


## Задача 5

Добавьте в датафрейм `beasts` столбец `DangerNum` с числовым значением класса Министерства Магии (`X` — 1, `XX` — 2 и так далее до `XXXXX`).

**Подсказка.** Для определения длины строки может пригодиться базовая функция `nchar()`.

```{r}
beasts <- beasts %>% mutate(DangerNum = nchar(Classification))
```


## Задача 6

Выберите строки, соответствующие драконам, и сохраните эти строки в датафрейм `dragons`.

```{r}
dragons <- beasts %>% filter(Dragon == 1)
```


## Задача 7

Выберите строки, соответствующие существам с классом Министерства Магии не ниже 4 и имеющим жёлтые глаза (`Yellow`). Сохраните эти строки в датафрейм `dang_yellow`.

```{r}
dang_yellow <- beasts %>% filter(DangerNum >= 4, Eye == 'Yellow')
```


## Задача 8

Выберите строки, соответствующие существам, родиной которых считается Америка (North America, South America) или Европа (Europe). Сохраните их в датафрейм `AmEu`.

**Пояснение.** Это означает, что слова *North America*, *South America* и *Europe* должны присутствовать в ячейке в столбце `Native`, в том числе в составе перечня стран. Например, в `AmEu` должны уйти существа со значениями `Europe`, `Europe|North America`, `Europe|Russia|North America|South America` и подобные.

```{r}
AmEu <- beasts %>% filter(grepl("North America|South America|Europe", Native))
```


## Задача 9

Сгруппируйте строки по значениям столбца `Eye` и выведите для каждой группы число существ в каждой группе, а также долю таких существ от общего числа существ в датафрейме.

```{r}
info_eye <- beasts %>% group_by(Eye) %>% summarise(N = n(), dol = n() / nrow(beasts) * 100)

#для коректного подсчета доли, я выразил доли в процентах, умножив на 100, но можно было принебречь умножением, исходя из условия задачи. 
```


## Задача 10

Сгруппируйте строки по значениям столбца `Classification` и выведите для каждой группы минимальный, средний и максимальный размер существа.

```{r}
info_size_class <- beasts %>% group_by(Classification) %>% summarise(min = min(Size, na.rm = TRUE),
                                                                     avg = mean(Size, na.rm = TRUE),
                                                                     max = max(Size, na.rm = TRUE))
```


## Задача 11

С помощью библиотеки `stargazer` сформируйте выдачу, совпадающую по содержанию с таблицей из задачи 10. Выгрузите полученную выдачу в файл с расширением `.htm`. К выгруженной в файл таблице добавьте заголовок *Fantastic beasts*.

```{r}
library(stargazer)

stargazer(info_size_class, summary = FALSE, type = 'html', out = 'Zadacha11.htm', title = 'Fantastic beasts')
```

