

## Задачи

### Задача 1

Загрузите в R данные из файла `sleep.csv`, сохраните их в датафрейм `sleep_surv`. При загрузке сделайте так, чтобы все текстовые столбцы считались как факторные.

```{r}
setwd("C:/Users/alimb/OneDrive/Рабочий стол/test")
sleep_surv <- read.csv('sleep.csv', stringsAsFactors = TRUE)
```


### Задача 2

Выведите на экран уровни показателя `marital`.

```{r}
print(levels(sleep_surv$marital))
```


### Задача 3

Измените уровни показателя `marital` таким образом, чтобы они были упорядочены в соответствии с перечнем значений, представленным в описании данных.

```{r}
library(tidyverse)

sleep_surv <- sleep_surv %>% mutate(marital = fct_relevel(marital, 'single', 'married/defacto', 'divorced', 'widowed'))

levels(sleep_surv$marital)
```


### Задача 4

Выведите на экран частоты значений в столбце `edlevel`. 

**Подсказка.** Функция `table()`.

```{r}
print(table(sleep_surv$edlevel))
```


### Задача 5

Измените уровни показателя `edlevel` так, чтобы они были упорядочены в соответствии с перечнем значений, представленным в описании данных. Выведите на экран частоты значений в столбце `edlevel`. Чем отличается результат этой операции от результата задачи 4? Приведите ответ на вопрос.

```{r}
sleep_surv <- sleep_surv %>% mutate(edlevel = fct_relevel(edlevel, 
                            'primary school', 
                            'secondary school', 
                            'trade training/post-secondary training', 
                            'undergraduate degree', 
                            'postgraduate degree'))
print(table(sleep_surv$edlevel))

#После упорядочивания уровней edlevel, частоты значений будут отображаться в порядке, соответствующем новому порядку уровней. Это отличается от результата задачи 4, где значения были выведены в порядке их появления в данных.
```


### Задача 6

Сделайте показатель `qualslp` упорядоченным фактором, считая, что значения должны быть упорядочены от самого худшего к самому лучшему.
```{r}
sleep_surv <- sleep_surv %>% mutate(qualslp = factor(qualslp, levels = c('very poor', 'poor', 'fair', 'good', 'very good', 'excellent')))
print(levels(sleep_surv$qualslp))
```


### Задача 7

Выберите из датафрейма `sleep_surv` строки, соответствующие курящим людям. Сохраните их в датафрейм `sleep_smoke`.

```{r}
sleep_smoke <- sleep_surv %>% filter(smoke == 'yes')
```


### Задача 8

Используя датафрейм `sleep_smoke`, определите, чему равны минимальное и максимальное значения показателя качества сна. Выясните, какое из значений качества сна у курящих людей встречается чаще всего.
```{r}
summary(sleep_smoke$qualslp)
#table(sleep_smoke$qualslp) тоже подходит
#Если я правильно понял задание, то в минимальном и максимальном значении следует указать крайние уровни качества сна, а не частоты:
#Минимальное значение показателя качества сна: это "very poor" (3)
#Максимальное значение показателя качества сна: это "excellent" (2)
#Чаще всего у курящих людей встречается значение: Good(13)
```


### Задача 9

Используя возможности `tidyverse`, сделайте так, чтобы значения с частотой ниже 30 в столбце `marital` были закодированы с помощью слова other. Проверьте, какие значения превратились в other, и запишите свой ответ.
```{r}
table(sleep_surv$marital)
sleep_surv <- sleep_surv %>% mutate(marital = fct_lump_min(marital, 30))
str(sleep_surv$marital)

#В other превратились значения: divorced и widowed
```


### Задача 10 

Сделайте столбец smoke целочисленным так, чтобы значение 0 соответствовало некурящим людям, а 1 — курящим людям.
```{r}
sleep_surv <- sleep_surv %>% mutate(smoke = as.integer(ifelse(smoke == 'no', 0,1)))
str(sleep_surv$smoke)
```


### Задача 11 

Выгрузите обновлённый датафрейм `sleep_surv` в файл `sleep-new.csv`.
```{r}
write.csv(sleep_surv, 'sleep-new.csv')
```

