
## Задача 1

Загрузите данные из файла `Consumo_cerveja.csv` и сохраните их в датафрейм `beer`.
```{r}
setwd("C:/Users/alimb/OneDrive/Рабочий стол/test")
beer <- read.csv('Consumo_cerveja.csv', dec=',')
```


## Задача 2

Постройте модель линейной регрессии, которая объясняет, каким образом объём потребляемого пива зависит от средней температуры воздуха в конкретный день, уровня атмосферных осадков и того, приходится ли день на конец недели. Выведите описание модели. Приведите содержательную интерпретацию каждого коэффициента в полученной модели. Интерпретация должна включать указание на то, является ли эффект независимой переменной статистически значимым, а также пояснение, что происходит с зависимой переменной при увеличении независимой на единицу.
```{r}
beer = na.omit(beer)
mod_len <- lm(data = beer, Consumo.de.cerveja..litros. ~ Temperatura.Media..C. + Precipitacao..mm. + Final.de.Semana)
summary(mod_len)

#Temperatura.Media..C. (0.83971):
#Положительный коэффициент указывает, что при увеличении средней температуры на 1 потребление пива вырастает на 0.84 литра.
#Значение p-value (<2e-16) свидетельствует о статистической значимости этого эффекта.
# 
#Precipitacao..mm. (-0.07420):
#Отрицательный коэффициент указывает, что с увеличением уровня атмосферных осадков на 1 потребление пива уменьшается на 0.074 литра.
#Значение p-value (3.51e-11) свидетельствует о статистической значимости этого эффекта.
# 
#Final.de.Semana (5.22787):
#Положительный коэффициент указывает, что в выходной день объем потребления пива возрастает на 5.23 литра по сравнению с обычным днем.
#Значение p-value (<2e-16) подтверждает статистическую значимость этого эффекта.
```


## Задача 3

Используя данные из столбца `Data`, добавьте в датафрейм `beer` столбец `Month`, отвечающий за месяц, в котором проводились наблюдения. Столбец должен содержать текстовые значения вида «01», «02», «03», и так далее.
```{r}
library(tidyverse)
beer <- beer %>%
  mutate(Data = as.Date(Data, format = "%Y-%m-%d")) %>%
  mutate(Month = format(Data, "%m"))
```


## Задача 4

Добавьте в построенную модель переменную `Month` и оцените модель ещё раз. Выведите описание модели. Какой месяц выбран R в качестве базовой категории? Потребление пива в какие месяцы значимо отличается от потребления пива в «базовом» месяце?
```{r}
mod_len_updated <- lm(data = beer, Consumo.de.cerveja..litros. ~ Temperatura.Media..C. + Precipitacao..mm. + Final.de.Semana + Month)
summary(mod_len_updated)
#В качестве базовой категории выбран Month01
#Все месяца, кроме 08,10,02 вообще не являются статистическими значимыми, 02 значимо на 0.1 уровне, 08 на 0.05, 10 на 0.01 уровне значимости.
#Сильно разнятся значения в 02 месяце(кол-во выпитого пива уменьшается на 1.18515 литра), в 06 месяце(кол-во литров увеличивается на 1.23606), в 08 месяце( кол-во литров увеличивается на 1.59790), в 10 месяце(кол-во литров увеличивается на 1.82816)
```


## Задача 5

Укажите, чему равен R-квадрат полученной модели. Проинтерпретируйте значение R-квадрата для данной модели.
```{r}
r_squared <- summary(mod_len_updated)$r.squared
print(r_squared)

#Для данной модели R-квадрат составляет 0.6948029, что больше половины, а следовательно можно скзаать, что данная модель имеет высокую предсказательную способность.
```


## Задача 6

Проведите исследования качества обновлённой модели: проверьте её на наличие мультиколлинеарности, гетероскедастичности и влиятельных наблюдений. Если будут выявлены проблемы, устраните их (пересчитайте коэффициенты, устойчивые к гетероскедастичности, удалите влиятельные наблюдения и оцените модель ещё раз). Если после корректировки модели произошли существенные изменения, поясните, в чём они заключаются.
```{r}
#мультиколлинеарность
mod_len_small <- beer %>% select(Temperatura.Media..C., Precipitacao..mm., Final.de.Semana)
cor(mod_len_small)
#Судя по значениям корреляции ничего подозрительного похожего на мультиколлинеарность здесь не наблюдается.

#гетероскедастичность
beer$fitted <- mod_len_updated$fitted.values
beer$residuals = mod_len_updated$residuals
ggplot(data=beer, aes(x=fitted, y=residuals)) + geom_point() + geom_hline(yintercept = 0, color='red')
#гетероскедастичности не наблюдается.

#влиятельные наблюдения
plot(mod_len_updated, 5)
#На данном графике не наблюдается влиятельных наблюдений, так как чаще всего они располагаются в верхнем правом углу
```


## Задача 7

Загрузите данные из файла `diabetes.csv` и сохраните их в датафрейм `diabet`.
```{r}
setwd("C:/Users/alimb/OneDrive/Рабочий стол/test")
diabet <- read.csv('diabetes.csv')
```


## Задача 8

Выведите описательные статистики по всем столбцам датафрейма. Если среди описательных статистик встречаются заведомо невозможные значения (например, давление, равное 0), удалите соответствующие им строки из датафрейма.
```{r}
summary(diabet)

hist(diabet$Glucose)

hist(diabet$SkinThickness)

hist(diabet$BloodPressure)

hist(diabet$Insulin)

hist(diabet$DiabetesPedigreeFunction)

diabet = diabet %>%
  filter(
    Pregnancies <= 6,
    BloodPressure > 20 & BloodPressure < 130,
    Insulin <= 600,
    BMI < 27.30,
    DiabetesPedigreeFunction < 1.5,
    Glucose > 50,
    SkinThickness > 0 & SkinThickness < 60
  )

#Исходя из графиков и описательной статистики, я выявил заведомое невозможные значения и отфильтровал их
#Скорее всего они произошли либо из-за ошибки пользователя, который вводил ответ или ошибки системы опроса
```


## Задача 9

Определите, сколько в датафрейме строк, соответствующих женщинам, больным диабетом, и сколько строк, соответствующих здоровым женщинам.
```{r}
k_female_diabet_yes <- diabet %>% filter(Outcome == 1) %>% nrow()
k_female_diabet_no <- diabet %>% filter(Outcome == 0) %>% nrow()
print(k_female_diabet_yes)
print(k_female_diabet_no)

#Болеющих диабетом женщин: 6
#Здоровые женщины: 89
```


## Задача 10

Постройте регрессионную модель, которая объясняет, каким образом заболеваемость диабетом зависит от уровня глюкозы в крови, кровяного давления, уровня инсулина, индекса массы тела и возраста человека. Выведите описание этой модели. Какие переменные в модели оказались статистически незначимыми? Укажите их.
```{r}
logist_mod <- glm(data = diabet, Outcome ~ Glucose + BloodPressure + Insulin + BMI + Age, 
                  family = "binomial")

summary(logist_mod)
exp(coef(logist_mod))
#Статистически незначимыми оказались переменные: BloodPressure и Insulin
```


## Задача 11

Используя полученные в модели коэффициенты, объясните:
* как в среднем изменяются шансы человека заболеть диабетом при увеличении индекса массы тела на единицу;
* как в среднем изменяются шансы человека заболеть диабетом при увеличении нижнего давления при увеличении индекса массы тела на единицу.
```{r}
exp(0.080774)
exp(-0.002550)
# 1) Влияние BMI  
# Коэффициент при BMI равен 0.080774. Это означает, что при увеличении BMI на единицу логарифм отношения шансов (log odds) увеличивается на 0.080774;
#при увеличении BMI на 1 единицу отношение шансов заболеть диабетом возрастает примерно на 8.4%.
#
# 2) Влияние нижнего давления (BloodPressure)  
# Коэффициент при BloodPressure равен -0.002550, однако он статистически не значим (p-value = 0.823317). Это значит, что влияние давления на вероятность заболеть диабетом нельзя достоверно утверждать, согласно данной модели;
#При увеличении давления на 1 единицу шансы заболеть диабетом уменьшались бы на 0.26%. Однако это влияние не стоит интерпретировать всерьез, поскольку коэффициент статистически незначим.
#
# 3) Совокупное влияние BMI и давления  
#  BMI оказывает значимое влияние: каждая единица увеличивает шансы заболеть диабетом примерно на 8.4%.
# Влияние кровяного давления на вероятность заболеть диабетом в данной модели статистически не доказано.
```

## Задача 12

Посчитайте как минимум два показателя качества полученной модели. Используя полученные результаты, сделайте выводы о качестве модели.
```{r}
library(caret)

y_test = diabet[, c(1,2,3,4,5,6,8)]
y_true = diabet$Outcome
pred_probas = predict(logist_mod, newdata=y_test, type="response")
y_pred = ifelse(pred_probas > 0.5, 1, 0)
confusion_matrix <- confusionMatrix(factor(y_pred), factor(y_true))

print(confusion_matrix)

recall = confusion_matrix$byClass["Sensitivity"]
recall
precision = confusion_matrix$byClass["Specificity"]
precision

# Метрика accuracy (доля верно предсказанных значений среди общего числа наблюдений) составляет 0.9474. Это означает, что модель в большинстве случаев правильно классифицирует объекты.
# 
#Recall (полнота) — это доля истинно положительных случаев среди всех фактических положительных.
#Данный показатель равен 0.988764. Это говорит нам, что наша модель предсказывает '1' примерно в 89% случаев верно
#
##Precision (0.3333333) — это доля истинно положительных случаев среди всех положительных прогнозов. 
#Этот показатель показывает, какая доля предсказанных моделью положительных значений действительно верная. Для этого суммируем верно предсказанные единицы (TP) и случаи, когда 1 предсказаны ошибочно (FP), и рассчитываем их отношение.
#Это говорит о том, что наша модель делает достаточно много ошибок, то есть много ложно положительных ответов
# 
# ### Общий вывод:
# Хотя модель демонстрирует высокую полноту (recall), она допускает значительное количество ошибок типа FP (ложноположительных прогнозов). Это означает, что модель часто ошибочно относит отрицательные классы к положительным.
```

