
## Задачи 

### Задача 1

Загрузите данные из файла `global_health.csv` и сохраните их в датафрейм `health`.

```{r}
setwd("C:/Users/alimb/OneDrive/Рабочий стол/test")
health <- read.csv('global_health.csv')
```


### Задача 2

Используя функции библиотеки `tidyverse`, сохраните в датафрейм `h19` только те строки, которые соответствуют 2019 году. В следующих задачах необходимо работать с датафреймом `h19`.
```{r}
library(tidyverse)

h19 <- health %>% filter(Period == 2019)
```


### Задача 3

Используя библиотеку `psych`, выведите описательные статистики по продолжительности жизни в годах с группировкой по полу (`Both sexes`, `Female`, `Male`). Приведите подробную интерпретацию полученных результатов. 

В частности, укажите: 

* кто в среднем живёт дольше, женщины или мужчины;
* чью продолжительность жизни, женщин или мужчин, можно считать более разнообразной * относительно среднего значения по всем странам;
* можно ли считать распределения продолжительности жизни женщин и мужчин симметричными; 
* если распределения продолжительности жизни женщин и мужчин нельзя считать симметричными, то в какую сторону они скошены и что это содержательно означает.

```{r}
library(psych)

res3 <- describeBy(h19$First.Tooltip, group = h19$Dim1)
res3

# 1) В среднем дольше живуть женщины
# 2) Более разнообразную жизнь проживают мужчины
# 3) Нет, нельзя
# 4) Распределения скошены влево. Это означает, что большинство людей живет дольше среднего. Однако это также может свидетельствовать о наличии группы с короткой продолжительностью жизни.
```


### Задача 4

Используя библиотеку `ggplot2`, постройте графики плотности распределения продолжительности жизни женщин и мужчин в пределах одного рисунка и прокомментируйте, как построенные графики соотносятся с вашими выводами о симметричности или скошенности распределения в предыдущей задаче.

```{r}
ggplot(h19, aes(x = First.Tooltip, group = Dim1, fill = Dim1)) +
  geom_density(alpha = 0.5) +
  scale_fill_manual(
    name = 'Пол',
    values = c('purple', 'pink', 'cyan'),
    labels = c('Both sexes' = 'Оба пола', 'Female' = 'Женщины', 'Male' = 'Мужчины')
  ) +
  labs(x = 'Ожидаемая продолжительность жизни', y = 'Плотность') +
  theme_minimal()

# 1) Женщины живут дольше: на графике видно, что пик распределения для женщин смещен вправо по сравнению с мужчинами, что говорит о том, что в среднем женщины живут дольше;
# 
# 2) Более разнообразную жизнь проживают мужчины: график для мужчин более размыт и распределение шире, что указывает на большую изменчивость (разнообразие) продолжительности жизни у мужчин;
# 
# 3) График показывает, что распределения несимметричные, так как они имеют выраженные 'хвосты';
# 
# 4) Распределения скошены влево: для обоих полов распределения имеют левую скошенность. Это видно по длинным левым 'хвостам' графиков, что означает, что большинство людей живут дольше среднего, но существует и значительная группа людей с более короткой продолжительностью жизни.
```


### Задача 5

Используя функции `tidyverse`, преобразуйте датафрейм `h19` таким образом, чтобы значения продолжительности жизни обоих полов, женщин и мужчин, находились в разных столбцах. Сохраните преобразованный датафрейм в переменную `hh`.

**Пояснение.** Датафрейм `hh` должен иметь следующие корректно заполненные столбцы: `Location`, `Period`, `Indicator`, `Both sexes`, `Female`, `Male`. В датафрейме `hh` одна строка должна соответствовать одной стране, страны в столбце `Location` не должны повторяться.

**Подсказка.** Вспомните про трансформацию таблиц и разницу между *long format* (длинный формат) и *wide format* (широкий формат).

```{r}
hh <- h19 %>%
  spread(key = Dim1, value = First.Tooltip)

print(hh)
```


### Задача 6

Используя базовые функции R, не связанные с построением графиков, определите, есть ли у продолжительности жизни женщин нетипичные значения. Есть нет, напишите, что их нет; если есть, укажите какие.
```{r}
iqr <- IQR(h19$First.Tooltip)
q1 <- quantile(h19$First.Tooltip, 0.25)
q3 <- quantile(h19$First.Tooltip, 0.75)

lower_b <- q1 - 1.5 * iqr
upper_b <- q3 + 1.5 * iqr

extra_female <- h19[h19$Dim1 == 'Female' & (h19$First.Tooltip < lower_b | h19$First.Tooltip > upper_b), ]

#Нетипичных значений для женщин нет
```


### Задача 7

Используя базовую функцию R, постройте ящик с усами для продолжительности жизни мужчин. Есть ли у этого показателя нетипичные значения? Если есть, определите используя R, каким странам эти нетипичные значения соответствуют.
```{r}
boxplot(h19$First.Tooltip[h19$Dim1 == 'Male'])

iqr <- IQR(h19$First.Tooltip)
q1 <- quantile(h19$First.Tooltip, 0.25)
q3 <- quantile(h19$First.Tooltip, 0.75)
lower_b <- q1 - 1.5 * iqr
upper_b <- q3 + 1.5 * iqr
extra_male <- h19[h19$Dim1 == 'Male' & (h19$First.Tooltip < lower_b | h19$First.Tooltip > upper_b), ]

#У этого показателя есть одно нетипичное значение.
#Единственное нетепичное значение для мужчин соответсвует стране: Lesotho
```


### Задача 8

Используя библиотеку `ggplot2`, постройте ящик с усами для продолжительности жизни с группировкой по полу (`Both sexes`, `Female`, `Male`). Измените цвет заливки графика и цвет его границ, добавьте содержательные подписи к осям.

**Подсказка.** Имеет смысл вернуться к датафрейму `h19`. Примеры построения ящиков с усами с помощью `ggplot2` можно посмотреть в [туториале](http://www.sthda.com/english/wiki/ggplot2-box-plot-quick-start-guide-r-software-and-data-visualization) и официальной [галерее](https://www.r-graph-gallery.com/boxplot.html) графиков R.
```{r}
ggplot(h19, aes(x = Dim1, y = First.Tooltip, fill = Dim1)) +
  geom_boxplot(color = 'gold', outlier.colour = "red") +
  labs(x = 'Пол', y = 'Продолжительность жизни') +
  scale_fill_manual(name = 'Пол', labels = c('Both sexes' = 'Оба пола', 'Female' = 'Женщины', 'Male' = 'Мужчины'), values = c('purple', 'pink', 'cyan'))
```


### Задача 9

Используя подходящий коэффициент корреляции, ответьте на следующий вопрос: правда ли, что в целом в странах, где женщины живут дольше, мужчины тоже живут дольше? Насколько сильна связь между продолжительностью жизни мужчин и женщин?
```{r}
plot(h19$First.Tooltip[h19$Dim1 == 'Female'], h19$First.Tooltip[h19$Dim1 == 'Male'])
cor(h19$First.Tooltip[h19$Dim1 == 'Female'], h19$First.Tooltip[h19$Dim1 == 'Male'])

#По коэффициенту корреляции Пирсона искомая связь равна 0.9569132, что говорит нам об сильной связи продолжительности жизни между мужчинами и женщинами
#График рассеяния тоже показывает положительную связь между продолжительностью жизни женщин и мужчин, что соответствует ожиданиям, что в тех странах, где женщины живут дольше, мужчины тоже имеют тенденцию жить дольше.
```


### Задача 10

Загрузите в R данные из файлов `global_alcohol.csv` и `global_doctors.csv` и сохраните их в датафреймы `alc` и `doc` соответственно. Используя функции библиотеки `tidyverse`, сохраните в датафреймы `alc16` и `doc16` только те строки, которые соответствуют 2016 году.
```{r}
setwd("C:/Users/alimb/OneDrive/Рабочий стол/test")
alc <- read.csv('global_alcohol.csv')
doc <- read.csv('global_doctors.csv')

alc16 <- alc %>% filter(Period == 2016)
doc16 <- doc %>% filter(Period == 2016)

#При фильтрации 2016 года, оказалось, что в датафрейме doc16 не оказалось ни одного значения 2016 года, поэтому эту таблицу мы не берем в расчет. 
```


### Задача 11

Используя функции библиотеки `tidyverse`, оставьте в датафрейме `alc16` только те строки, которые соответствуют обоим полам (`Both sexes`).
```{r}
alc16 <- alc16 %>% filter(Dim1 == 'Both sexes')
```


### Задача 12

Используя функции библиотеки `tidyverse`, объедините датафреймы `hh`, `alc16` и `doc16` таким образом, чтобы в итоговом датафрейме оказались показатели ожидаемой продолжительности жизни, потребления алкоголя на душу населения и числа врачей на 10 000 населения.
```{r}
res_zad_12 <- hh %>%
  left_join(doc16, by = "Location") %>% left_join(alc16, by = "Location")
```


### Задача 13

Выберите из датафрейма, полученного в задаче 12, столбцы, соответствующие следующим показателям: ожидаемая продолжительность жизни для обоих полов, потребление алкоголя на душу населения и число врачей на 10000 населения. Сохраните результат в датафрейм `small`.
```{r}
small <- res_zad_12 %>% select('Both sexes', 'First.Tooltip.x')
```


### Задача 14

Постройте корреляционную матрицу для показателей в датафрейме `small`. Визуализируйте эту корреляционную матрицу, используя библиотеку `corrplot`, выбрав тип графика на своё усмотрение. Проинтерпретируйте полученный результат.
```{r}
library(corrplot)
small <- na.omit(small)
M <- cor(small)
M
corrplot(M, method = "number")

#Так как в датафрейме alc16 нет значений 2016 года, то корреляционная матрица выдает пустое значение NA, из-за этого трудно проинтерпретировать полученный результат и мы ее не берем в расчет, а из оставшихся результатов можно сказать, что корреляция между First.Tooltip.x и Both sexes достаточно высокая 0.72  
```


