Задача 1
Используя функцию rchisq(), сгенерируйте генеральную совокупность population, состоящую из 4000 значений случайной величины, имеющей распределение хи-квадрат с числом степеней свободы df = 4. Постройте гистограмму для population, измените её цвет.

Извлеките из генеральной совокупности population 500 случайных выборок объёма 1000, вычислите по каждой выборке среднее значение и сохраните полученные средние значения в вектор chi_means. Постройте гистограмму для chi_means, измените её цвет. Сравните гистограммы для chi_means и для population. Прокомментируйте результат, опираясь на центральную предельную теорему.

Сравните средние значения population и chi_means. Сильно ли они отличаются? Прокомментируйте полученные результаты, опираясь на центральную предельную теорему.

Сравните стандартные отклонения population и chi_means. Во сколько раз они отличаются? Прокомментируйте полученные результаты, опираясь на центральную предельную теорему.

```{r}
population <- rchisq(4000, 4)
chi_means <- rep(NA, 500)
hist(population, col = 'gold')
for (i in 1:500){
  s = sample(population, size = 1000)
  m = mean(s)
  chi_means[i] <- m
}
hist(chi_means, col = 'red')

 #Гистограмма population имеет асимметричное распределение, что характерно для распределения хи-квадрат.
 #Гистограмма chi_means приближается к нормальному распределению, что подтверждает центральная предельная теорема

mean(chi_means)
mean(population)
#Среднее значение для chi_means (3.978932) близко к среднему population (3.976157). Это соответствует ожиданиям, поскольку согласно центральной предельной теореме, средние значения выборок близки к среднему генеральной совокупности

sd(chi_means)
sd(population)
# Стандартное отклонение chi_means (0.07908096) значительно меньше, чем у population (2.770627). Это объясняется тем, что стандартное отклонение средних значений выборок связано с размером выборки и меньше стандартного отклонения исходной совокупности (уменьшается примерно в корень из размера выборки раз). Наши стандартные отклонения отличаются примерно в 35 раз, что примерно равно sqrt(1000) - корень из размера выборки
```

Задача 2
Загрузите данные из файла popular.csv и сохраните их в датафрейм popular. Выведите описательные статистики по датафрейму.

```{r}
setwd("C:/Users/alimb/OneDrive/Рабочий стол/test")
popular <- read.csv('popular.csv')
summary(popular)
```
Задача 3
Используя функции из библиотеки DescTools, постройте 99%-ный доверительный интервал для доли страниц известных людей, относящихся к гуманитарным наукам (значение Humanities в domain). Проинтерпретируйте полученный доверительный интервал. 

```{r}
library(DescTools)

ci_99 <- BinomCI(sum(popular$domain == 'Humanities'), nrow(popular), 0.99)
ci_99
#С 99% - ой уверенностью можно сказать, что доля страниц известных людей, относящихся к гуманитарным наукам (значение Humanities в domain), находится в пределах от 0.1096286 до 0.1251899
```

Задача 4
Используя функции из библиотеки DescTools, постройте 90%-ный доверительный интервал для доли страниц известных людей, относящихся к техническим наукам (значение Science & Technology в domain). Проинтерпретируйте полученный доверительный интервал. 

```{r}
ci_90 <- BinomCI(sum(popular$domain == 'Science & Technology'), nrow(popular), 0.9)
ci_90
#C 90% - ой уверенностью можно сказать, что доля страниц известных людей, относящихся к техническим наукам (значение Science & Technology в domain), находится в пределах от 0.115511 до 0.1255659
```

Задача 5
Используя функции из библиотеки DescTools, постройте:

95%-ный доверительный интервал для среднего значения индекса исторической популярности известных людей, относящихся к гуманитарным наукам. 
95%-ный доверительный интервал для среднего значения индекса исторической популярности известных людей, относящихся к техническим наукам. 
Сохраните полученные доверительные интервалы (результаты, возвращаемые соответствующей функцией) в переменные ci1 и ci2.

Сравните полученные доверительные интервалы. Пересекаются ли они? Сделайте вывод: укажите, есть ли основания считать средние значения индекса исторической популярности известных людей, относящихся к гуманитарным наукам и техническим наукам, одинаковыми. 

```{r}
library(DescTools)

humanities_data <- popular$historical_popularity_index[popular$domain == 'Humanities']
tech_data <- popular$historical_popularity_index[popular$domain == 'Science & Technology']
ci1 <- MeanCI(humanities_data, conf.level = 0.95)
ci2 <- MeanCI(tech_data, conf.level = 0.95)
ci1
ci2
# Нет, они не пересекаются
# Нет, нет основания считать средние значения индекса исторической популярности известных людей, относящихся к гуманитарным наукам и техническим наукам, одинаковыми
```

Задача 6
Создайте вектор x, состоящий из чисел 1 и 2. Используя значения ci1 и ci2, выполните следующее:

сохраните в вектор mns значения средних, рассчитанных по выборкам (est из каждого интервала);
сохраните в вектор low значения нижних границ доверительных интервалов (lwr.ci из каждого интервала);
сохраните в вектор upp значения нижних границ доверительных интервалов (upr.ci из каждого интервала).
Объедините векторы x, mns, low, upp в датафрейм dat.

```{r}
x <- c(1, 2)
mns <- c(ci1[1], ci2[1])
low <- c(ci1[2], ci2[2])
upp <- c(ci1[3], ci2[3])
dat <- data.frame(x, mns, low, upp)
```

Задача 7
Запустите следующий код, предварительно вызвав необходимую библиотеку:
```{r}
library(tidyverse)
ggplot(dat, aes(x = x, y = mns)) +
  geom_errorbar(aes(ymin = low, ymax = upp)) + 
  geom_point(size = 4) +
  labs(x = "95% confidence intervals", y = "means")
```
Если датафрейм dat был создан правильно, вы увидите визуализацию для построенных 95%-ных доверительных интервалов для средних значений индекса исторической популярности. Точками на графике обозначены средние значения выборок, а «усы» графиков образованы границами доверительных интервалов. 

Модифицируйте приведённый код так, чтобы графики, соответствующие разным выборкам, были разного цвета (два цвета выберите по своему усмотрению).

```{r}
library(tidyverse)

ggplot(dat, aes(x = x, y = mns, color = factor(x))) +
  geom_errorbar(aes(ymin = low, ymax = upp), width = 0.1) + 
  geom_point(size = 4) +
  labs(x = "95% confidence intervals", y = "means") +
  scale_color_manual(values = c("blue", "red"))

```

Задача 8
Проверьте на 5%-ном уровне значимости гипотезу о равенстве долей страниц известных людей, относящихся к гуманитарным и техническим наукам. Проинтерпретируйте полученные результаты.

```{r}
tech <- sum(popular$domain == 'Science & Technology')
gum <- sum(popular$domain == 'Humanities')
nr <- nrow(popular)
prop.test(c(gum, tech), c(nr,nr))

#p-value составляет 0.4601, что больше 0.05. Это указывает на то, что нет статистически значимых различий между долями страниц известных людей, относящихся к гуманитарным и техническим наукам. Таким образом, у нас нет оснований отвергать нулевую гипотезу о равенстве долей.
```

