
## Задача 1

Загрузите данные из файла `DB.xlsx` и сохраните их в датафрейм `db`.
```{r}
library(readxl)
setwd("C:/Users/alimb/OneDrive/Рабочий стол/test")
db <- read_xlsx('DB.xlsx')
```


## Задача 2

Используя возможности библиотеки `tidyverse`, создайте таблицу, которая содержит следующие характеристики: количество опрошенных мужчин, количество опрошенных женщин, средний возраст опрошенных мужчин, стандартное отклонение возраста опрошенных мужчин, средний возраст опрошенных женщин, стандартное отклонение возраста опрошенных женщин.
```{r}
library(tidyverse)
tab <- db %>% group_by(Gender) %>% summarise(count = n(), mean_age = mean(Age, na.rm = TRUE), sd_age = sd(Age, na.rm = TRUE))
```


## Задача 3

Вычислите коэффициент корреляции Пирсона между показателями `SEC` и `Forgiveness`. Проверьте на 5%-ном уровне значимости, является ли коэффициент корреляции между этими показателями отличным от нуля. Сделайте содержательные выводы.
```{r}
cor.test(db$SEC, db$Forgiveness)

#Коэффициент корреляции между этими показателями является отличным от нуля(p-value = 2.52e-07);
#Коэффициент корреляции 0.1668625 указывает на слабую положительную взаимосвязь между SEC и Forgiveness. Хотя они взаимосвязаны, и эта связь не сильная
```


## Задача 4

Используя `ggplot2`, постройте диаграмму рассеивания для показателей `SEC` и `Curiosity`. Сделайте так, чтобы цвет точек на этой диаграмме зависел от пола респондента. Используя полученную диаграмму, сделайте вывод, какой коэффициент корреляции, Пирсона или Спирмена, уместно использовать в данном случае.
```{r}
ggplot(db, aes(Curiosity, SEC, color = Gender)) + geom_point()

#Коэффициент корреляции Спирмена более уместен в данном случае, так как взаимосвязь между данными, скорее всего, не линейная (по графику), и распределение переменных может отклоняться от нормального. Использование Пирсона в текущей ситуации может исказить результат
```


## Задача 5

Вычислите подходящий коэффициент корреляции между показателями `SEC` и `Curiosity`. Проверьте на 1%-ном уровне значимости, является ли коэффициент корреляции между этими показателями отличным от нуля. Сделайте содержательные выводы.
```{r}
cor.test(db$Curiosity, db$SEC, method = 'spearman', conf.level = 0.99)

#Данный тест показал нам, что на 1%-ном уровне значимости, коэффициент корреляции между этими показателями можно считать отличным от нуля. А это значит, что между показателями `SEC` и `Curiosity` есть связь на 1%-ном уровне значимости;
#rho = 0.3511274, говорит нам о том, что с увеличением показателя, другой также имеет тенденцию к увеличению, хотя связь между ними не является очень сильной, а скорее умеренной 
```


## Задача 6

Вычислите коэффициент корреляции между показателями `DASS_21` и `Spirituality`. Проверьте на 5%-ном уровне значимости, является ли коэффициент корреляции между этими показателями отличным от нуля. Сделайте содержательные выводы.
```{r}
shapiro.test(db$DASS_21)
shapiro.test(db$Spirituality)
cor.test(db$DASS_21, db$Spirituality, method = 'spearman')
#Проведя тест Спирмена, так как оба показателя показывают не нормальное распределение. Я выяснил, что на 5%-ном уровне значимости, коэффициент корреляции между этими показателями является отличным от нуля(p-value = 1.421e-12);
#rho  = -0.2277658, говорит нам о том, что между этими показателями есть слабая обратная(убывающая) связь
```


## Задача 7

Выберите любые четыре интересующих вас количественных показателя в датафрейме и, используя библиотеку `corrplot`, постройте визуализацию для корреляционной матрицы выбранных показателей, которая бы отражала не только величину коэффициентов, но и их значимость на 1%-ном уровне значимости.
```{r}
library(corrplot)

pokazatel_4 <- db[, c('Openness', 'Restraint', 'DASS_21', 'Age')]
cor_mat <- cor(pokazatel_4, method = 'spearman')
corrplot(cor_mat, method = 'color', type = 'upper', sig.level = 0.01)
```


## Задача 8

Постройте модель простой линейной регрессии, которая бы описывала взаимосвязь между возрастом и ощущаемым уровнем депрессии и стресса в течение пандемии (`DASS_21`). Определите самостоятельно, какая переменная является зависимой, а какая ― независимой в этой модели. Проинтерпретируйте полученные результаты. Ваша интерпретация должна включать ответы на следующие вопросы: 

* Есть ли значимая взаимосвязь между возрастом и ощущаемым уровнем депрессии и стресса?
* Как в среднем изменяется ощущаемый уровень депрессии и стресса при увеличении возраста человека на один год?
```{r}
summary(lm(db$DASS_21 ~ db$Age))

#Да, значимая взаимосвязь между возрастом и уровнем депрессии и стресса есть;
#P-значение для переменной db$Age равно 6.44e-13, что значительно меньше уровня значимости 0.05. Это позволяет отклонить нулевую гипотезу и утверждать, что возраст действительно оказывает влияние на уровень DASS_21;
#Однако значение R-squared = 0.05344 указывает на то, что возраст объясняет лишь 5.34% изменчивости уровней депрессии и стресса. Таким образом, хотя связь является статистически значимой, она не является сильной;
#Коэффициент для переменной db$Age равен -0.17058, что означает с увеличением возраста на один год уровень DASS_21 в среднем уменьшается на 0.17058 единицы.
```


## Задача 9

Используя построенную модель, запишите предсказанное ею значение уровня ощущаемого уровня стресса для человека 27 лет. Используя функции для описательных статистик, укажите, полученное значение выше среднего значения показателя по выборке или нет.
```{r}
library(psych)
# y = k*x + b
predskaz <- -0.17058 * 27 + 21.45296
print(predskaz)
describe(db$DASS_21)
#Полученное значение выше среднего значения показателя по выборке
#Данные: -0.17058 и 21.45296 взял из результатов предыдущей задачи
```


## Задача 10

Запишите $R^2$ полученной модели. Что можно сказать о предсказательной силе модели? Запишите ваш ответ.
```{r}
summary(lm(db$DASS_21 ~ db$Age))$r.squared
#Коэффициент R^2 равен 0.05344, то есть модель объясняет только около 5.34% изменчивости зависимой переменной;
#Предсказательная сила модели слабая, так как значение R^2 очень низкое. Это значит, что связь между переменными незначительна, и данная модель имеет низкую способность предсказывать зависимую переменную.  
```


## Задача 11

Проведите анализ остатков (ошибок) модели. Сделайте выводы относительно качества модели.
```{r}
model <- lm(db$DASS_21 ~ db$Age)
residuals <- model$residuals
fitted <- model$fitted.values

ggplot() +
  geom_point(aes(x = fitted, y = residuals)) +
  geom_hline(yintercept = 0, color = "red") +
  labs(x = "Предсказанные значения", y = "Остатки", title = "График остатков")

shapiro.test(residuals)
#Остатки имеют распределение, отклоняющееся от нормального;
#Плохая объясняющая способность (из задачи 10, R^2 ~ 5.34%)
#Модель не соответствует ряду базовых требований линейной регрессии, что указывает на ее низкое качество и недостоверность
```


## Задача 12

Используя подходящий статистический критерий, проверьте на 5%-ном уровне значимости, есть ли связь между полом человека и его оценкой изменения положения на работе после начала пандемии (`Work`, где 1 ― совсем не изменилось, 6 ― изменилось значительно). Сделайте содержательные выводы.
```{r}
shapiro.test(db$Work[db$Gender == 'Male'])
shapiro.test(db$Work[db$Gender == 'Female'])

wilcox.test(db$Work ~ db$Gender)
boxplot(Work ~ Gender, data = db, main = "Сравнение показателей Work", 
        xlab = "Пол", ylab = "Оценки Work", col = c("lightblue", "pink"))
#wilcox.test показал, что p-value = 0.6275, а это значит, что различий между полом человека и его оценкой измненения положения на работе после начала пандемии, нет. И нет оснований отвергать нулевую гипотезу о равенстве;
#Тот же самый вывод можно сделать и по графику boxplot:
#График "boxplot" показывает распределение оценок "Work" для мужчин и женщин:
#Средние значения и медианы выглядят сопоставимыми.
#Межквартильные размахи (IQR) также схожи.
#Нет большого визуального различия между полами в этом показателе.
```

